【裁判字號】    97,交簡上,81
【裁判日期】    971117
【裁判案由】    過失傷害
【裁判全文】
臺灣士林地方法院刑事判決            97年度交簡上字第81號
上  訴  人  臺灣士林地方法院檢察署檢察官
被      告  甲○○
上列上訴人因被告過失傷害案件，不服本院內湖簡易庭中華民國
97 年4月25日97年度湖交簡字第81號第一審判決（聲請簡易判決
處刑案號：97年度偵字第3510號），提起上訴，本院管轄之第二
審合議庭判決如下：
    主  文
原判決撤銷。
甲○○因過失傷害人，處拘役貳拾日，如易科罰金，以新臺幣壹
仟元折算壹日。緩刑貳年，並應向乙○○支付新臺幣（下同）拾
萬元，給付方式如下：自民國九十七年十一月十一日起至九十八
年八月十一日止分十期，於每月十一日給付壹萬元，至清償完畢
止，如有一期未履行，視為全部到期。
    事  實
一、甲○○於民國96年6月2日12時30分許，駕駛車號QO-5882號
    自用小客車，沿臺北市○○區○○路1段173巷由南往北行駛
    至德行東路190巷口，其原應注意在設有「停」字標誌之交
    岔路口，應暫停俟左右無來車時再行通過路口，而依當時之
    天候、路況，並無不能注意之情事，竟疏未注意及此，以時
    速50公里之速度超速行駛逕行通過路口，適有乙○○騎乘車
    號BKH-365 號重型機車，沿臺北市士林區○○○路西往東方
    向行駛至該巷口，甲○○見狀煞閃不及，其自小客車前車頭
    撞及乙○○所騎機車右側車身，乙○○人車倒地後因而受有
    左手第4 指遠端關節截肢之傷害。甲○○於肇事後，在有偵
    查犯罪職權之機關尚不知何人為肇事者前，於警員吳春明接
    獲通報趕往現場處理時，仍留在現場，並坦承肇事而自首接
    受裁判，始悉上情。
二、案經乙○○告訴及臺北市政府警察局士林分局報告臺灣士林
    地方法院檢察署檢察官偵查後聲請簡易判決處刑。
    理  由
一、上揭犯罪事實，業據被告於本院審理時坦承不諱，核與告訴
    人乙○○於警詢及偵查中所指訴之情節相符，復有交通事故
    調查報告表、交通事故補充資料表、現場照片、新光吳火獅
    紀念醫院急診病歷、手術紀錄單、門診病歷紀錄附於偵查卷
    可稽，事證明確。按在設有「停」字標誌之交岔路口，應暫
    停俟左右無來車時再行通過路口，而依當時之天候、路況，
    並無不能注意之情事，甲○○竟疏未注意及此，以時速50公
    里之速度超速行駛逕行通過路口，自有過失，又被告之過失
    與告訴人因此次車禍所受之傷害有相當之因果關係，被告之
    過失傷害犯行應堪認定。
二、核被告所為，係犯刑法第284 條第1 項前段之過失傷害罪。
    原審以被告罪證明確，予以論罪科刑，固非無見。惟查：被
    告於車禍發生後隨即向前來處理車禍事宜之臺北市政府警察
    局士林分局交通分隊警員吳春明自首坦承肇事，接受裁判，
    有臺北市政府警察局士林分局交通分隊道路交通事故當事人
    登記聯單1 紙在卷足考，與被告於本院審理時稱：「（問：
    （提示道路交通事故當事人登記聯單）其上簽名是否你簽名
    ？是否當時你在現場等候？）是，我在現場等候，警察先問
    我，我有告訴警察肇事經過」等語（見本院97年10月27日審
    判筆錄第3 頁）相符，被告嗣並接受裁判，顯已合於刑法第
    62條前段自首規定之要件，原審未於事實及理由內認定被告
    有自首之事實，於法尚有未合。上訴人即檢察官雖以：告訴
    人因被告上開駕車之過失行為，致告訴人受有左手第4 指遠
    端關節截肢之傷害，然被告迄今未有賠償告訴人之誠意，難
    認其犯後有悔悟之心，原審量刑尚顯過輕等語。惟查：被告
    於原審固未與告訴人和解，然於本院審理時已與告訴人和解
    ，則公訴人依告訴人請求認本件尚未和解，原審量刑過輕，
    即無理由，惟原審漏未認定被告有自首之情形，於法未合，
    自應由本院予以撤銷改判。爰審酌被告過失之程度、告訴人
    所受傷害之情況，及犯後坦承犯行，態度尚稱良好，並於本
    院審理中與被害人達成和解，等各項情狀，量處如主文所示
    之刑，並諭知易科罰金之折算標準。
三、又查被告前未曾受有期徒刑以上刑之宣告，有臺灣高等法院
    被告前案紀錄表一份可憑，且已與被害人達成和解，同意給
    付新台幣（下同）15萬元，於審判期日當庭給付5 萬元餘款
    10 萬 元分期給付（見本院97年10月27日審判筆錄第1 ～2
    頁）。經此偵審教訓，應知警惕而無再犯之虞，且公訴檢察
    官亦求予緩刑，故本院認被告所宣告之刑，以暫不執行為適
    當，併諭知緩刑2 年，以勵自新。再本院復為消弭被害人疑
    慮，並期被告能遵守約定按期給付，免僥倖之徒利用分期之
    利，矇騙被害人諒解，並得法院寬判，於給付數期款後即不
    再履行，而予被害人二度之傷害，故經被害人同意，依現行
    刑法第74條第2 項第3 款之規定，命被告自97年11月11日起
    至98年8 月11日止分10期，於每月11日給付1 萬元，至清償
    完畢止，如有一期未履行，視為全部到期。此部分依同法第
    4 項規定得為民事強制執行名義，又依同法第75條之1 第1
    項第4 款規定，受緩刑之宣告而違反上開本院所定負擔情節
    重大，足認緩刑難收其預期效果，而有執行刑罰之必要者，
    得撤銷其宣告，併為說明。
據上論斷，應依刑事訴訟法第455 條之1 第1 項、第3 項、第36
9 條第1 項前段、第364 條、第299 條第1 項前段，刑法第284
條第1項前段、第62條前段、第41條第1項前段、第74條第1項第
1款、第2項第3款，刑法施行法第1條之1，判決如主文。
本案經檢察官翁偉倫到庭執行職務。
中    華    民    國    97    年    11    月    17    日
                  交通法庭審判長法  官  雷雯華
                                法  官  劉育琳
                                法  官  賴邦元
以上正本證明與原本無異。
本件不得上訴。
                                書記官  游育慈
中    華    民    國    97    年    11    月    17    日
附錄本案論罪科刑法條之依據：
刑法第284條第1項
因過失傷害人者，處6月以下有期徒刑、拘役或5百元以下罰金，
致重傷者，處1年以下有期徒刑、拘役或5百元以下罰金。


司法院資訊處製作；財團法人民間司法改革基金會備份。
